# 多级合并报表和外币报表折算问题

提问人：cww110 时间：2020-05-25 09:07:00
请教陈版主两个问题： 1 、多级合并中，母公司与孙公司之间的内部交易是否需要抵消； 2 、外币报表折算中，母公司与境外子公司之间的内部交易抵消时，由于币种折算产生的差异怎么账务处理呢？如，母公司其他应收账款科目借方应收境外子公司RMB金额为 100 万元，境外子公司其他应付账款科目贷方应付母公司金额折算为RMB的金额为98 万元， 2 万元的差异是直接计入其他综合收益吗？（即合并报表中的抵销为——借：其他应付款 98 其他综合收益2 贷：其他应收款 100 ）

回答人：chenyiwei
1 、在子公司合并中，无需抵销母公司与孙公司之间的关联交易（但需在子公司的合并报表附注中作为关联方交易披露）；在母公司的合并报表中需予以抵销处理。
2 、由于其他应收/其他应付为货币性项目，虽然母子公司记账本位币不同，但期末折算到同一报告币种的金额应当是相同的，所以不应出现你说的这种情况。合并报表中也应当分别保留母子公司个别报表层面就该笔往来款项确认的汇兑损益和其他综合收益（如有），除非母公司将该笔款项的性质明确为其对境外经营子公司的净投资。